# 对赌协议的会计处理

提问人：weiduckpear 时间：2016-03-09 11:18:32
被审计单位引入战略投资者，投资者共投资 1000 万元，股本 300 万元，资本公积 700 万元。投资协议中写明：自工商变更结束后， 5年内，若不能在新三板挂牌则大股东按照1000+1000 9% （天数/365）的金额进行股份回购。
请问会计应该如何处理？ 目前企业是： 借：银行存款 1000 贷：股本 300 资本公积——股
本溢价 700
我感觉应该是一种金融负债吧？毕竟在潜在不利条件下是有支付金融资产的义务

回答人：chenyiwei
因为回购义务人是大股东而不是被投资企业自身，所以对被投资企业而言并不负有“向其他方交付现金或其他金融资产的合同义务”或者“在潜在不利条件下，与其他方交换金融资产或金融负债的合同义务”，所以对被投资方而言是权益，到其大股东的合并报表层面才是负债。如果把条件改一下，改为该投资者可以选择要求被审计单位按约定金额回购其所持股权，也可以要求其大股东按约定价格收购其股权，则因为选择权在投资者一方，这时对该企业而言就需要将回购自身权益工具的义务确认为金融负债了。